最高法院刑事判決　　　　　　　　　 111年度台上字第2007號
上　訴　人　侯嘉南


上列上訴人因違反槍砲彈藥刀械管制條例案件，不服臺灣高等法
院臺南分院中華民國111年1月18日第二審判決（110 年度上訴字
第1222號，起訴案號：臺灣嘉義地方檢察署109 年度偵字第1742
號），提起上訴，本院判決如下：
    主  文
上訴駁回。
    理  由
一、按刑事訴訟法第377 條規定，上訴於第三審法院，非以判決
    違背法令為理由，不得為之。是提起第三審上訴，應以原判
    決違背法令為理由，係屬法定要件。如果上訴理由書狀並未
    依據卷內訴訟資料，具體指摘原判決不適用何種法則或如何
    適用不當，或所指摘原判決違法情事，顯與法律規定得為第
    三審上訴理由之違法情形，不相適合時，均應認其上訴為違
    背法律上之程式，予以駁回。本件經原審審理結果，認第一
    審科處上訴人侯嘉南有期徒刑3年4月，及併科罰金新臺幣 6
    萬元暨罰金如易服勞役之折算標準之判決，均屬妥適，乃予
    維持而駁回其在第二審之上訴。已詳敘調查、取捨證據之結
    果及如何憑以量刑之得心證理由。從形式上觀察，尚無足以
    影響判決結果之違法情形存在。
二、上訴意旨略稱：上訴人已無欲再持有本件扣案槍、彈等物，
    方將上開槍、彈丟入河川毀棄，雖未及思量丟棄後可能遭他
    人拾獲並持以犯罪等節，然上訴人犯罪惡性較低、情節亦顯
    輕微，所持有槍、彈及火藥之數量不多。原判決未依犯罪情
    節適用刑法第59條規定減輕其刑，於法尚有違誤。
三、惟查，刑法第59條所規定酌量減輕其刑，必於犯罪之情狀顯
    可憫恕，認科以法定最低度刑仍嫌過重者，始有其適用。而
    是否適用上揭規定酌量減輕其刑，係刑法賦予法院得依職權
    裁量之事項，未依該規定減輕其刑，既不違背法令，自不得
    執為提起第三審上訴之理由。原判決已說明第一審係以上訴
    人之責任為基礎，詳予斟酌刑法第57條所定量刑時應審酌之
    事項而為刑之量定，且難認上訴人本件犯罪有何特殊原因、
    環境或背景，在客觀上足堪憫恕之情，自無從為刑法第59條
    酌減其刑之適用，因認第一審判決所為之量刑無逾越法定範
    圍或有偏執一端或失之過重等不當情形，並符比例原則而予
    以維持，洵無違法可指。
四、本件上訴意旨猶執陳詞，僅泛稱其犯罪之惡性較低、情節輕
    微，應適用刑法第59條之規定云云，惟對於原判決之量刑究
    竟如何違背法令，並無具體指摘，自非適法之第三審上訴理
    由。綜上，上訴人之上訴為違背法律上之程式，應予駁回。
據上論結，應依刑事訴訟法第395條前段，判決如主文。
中    華    民    國   111    年    4     月    7     日
                  刑事第二庭審判長法  官  林  勤  純  
                                  法  官  王  梅  英  
                                  法  官  李  釱  任  
                                  法  官  吳  秋  宏  
                                  法  官  莊  松  泉  
本件正本證明與原本無異
                                  書記官
中    華    民    國   111    年    4     月    12    日